【裁判字號】    98,上訴,630
【裁判日期】    980218
【裁判案由】    毒品危害防制條例
【裁判全文】
臺灣高等法院刑事判決                 98年度上訴字第630號
    上訴人
    即被告  甲○○
上列上訴人因違反毒品危害防制條例案件，不服臺灣臺北地方法
院97年度訴字第1637號，中華民國97年12月31日第一審判決（起
訴案號：臺灣臺北地方法院檢察署97年度毒偵字第2402號），提
起上訴，判決如下：
    主  文
上訴駁回。
    理  由
壹、不服地方法院第一審判決上訴，須提出上訴書狀，並敘述具
    體理由，為上訴必備程式；所提書狀未敘述上訴理由，或僅
    曾以言詞陳述上訴理由，應於上訴期間屆滿後20日內補提理
    由書於原審法院。
    原審法院認逾期未補提上訴理由，應定期間先命補正；逾期
    未補正，為上訴不合法律上程式，應以裁定駁回。如已提出
    上訴理由，但所提非屬具體理由，則由第二審法院以上訴不
    合法律上程式，判決駁回。
    刑事訴訟法第350條、第362條與第367條明文規定。
貳、所謂具體理由，必是依據卷內既有訴訟資料或提出新事證，
    指摘或表明第一審判決有何採證認事、用法或量刑等足以影
    響判決本旨的不當或違法，而構成應予撤銷的具體事由。例
    如：依憑證據法則具體指出所採證據何以不具證據能力，或
    依憑卷證資料，明確指出所為證據證明力的判斷如何違背經
    驗、論理法則；如僅稱原判決認定事實錯誤、違背法令、量
    刑過重或輕縱，而未依上述意旨指出具體事由，或形式上雖
    已指出具體事由，但該事由縱使屬實，也不足以認為原判決
    有何不當或違法，例如：對不具有調查必要性的證據，法院
    未依聲請調查也未說明理由，或援用證據不當，但除去該證
    據仍應為同一事實認定，皆不屬於已具體敘明理由，以與第
    二審上訴制度旨在請求第二審法院撤銷、變更第一審不當或
    違法判決，實現個案救濟的立法目的相契合，並節制濫行上
    訴，最高法院97年台上字第892號判決參照。
參、原判決「審酌被告於86年因業務過失傷害、90年因賭博案件
    ，均經法院判處罪刑確定，有前案紀錄表可憑，雖未構成累
    犯，但素行欠佳；前經強制戒治後仍再犯本案施用毒品罪，
    顯認其以己力戒除毒癮的可能性甚微，而有施予相當期間身
    體拘束以強制其脫離毒害必要；但施用毒品為身心健康的自
    戕行為，並非侵害他人法益的犯罪行為；又坦承犯行，犯後
    態度良好；且因吸毒者對毒品的依賴性，若未服用毒品，即
    產生多種生理不適的戒斷症狀致難以承受，毒品的成癮性，
    將致吸毒者身心均難自制而施用毒品的犯罪動機、高職肄業
    智識程度及生活狀況等一切情狀」就所犯施用第一級毒品罪
    ，量處有期徒刑6 月，並諭知易科罰金折算標準，扣案第一
    級毒品海洛因1 包驗餘淨重0.142 公克沒收銷燬。經核並無
    違法、失當。
肆、被告上訴意旨僅稱：獲案後即未再施用毒品，且持續前往臺
    北市立聯合醫院參加美沙冬替代療法，已有強烈悔意等語，
    未具體指出原判決有何不當或違法情形，也無任何證據資料
    ，以供審酌。
    依上述說明，應認上訴不合法。依刑事訴訟法第367 條、第
    372 條，判決如主文。
中    華    民    國    98    年    2     月    18    日
                  刑事第六庭  審判長法  官  林堭儀
                                    法  官  吳淑惠
                                    法  官  郭豫珍
以上正本證明與原本無異。
如不服本判決，應於收受送達後10日內向本院提出上訴書狀，其
未敘述上訴之理由者並得於提起上訴後10日內向本院補提理由書
（均須按他造當事人之人數附繕本）「切勿逕送上級法院」。
                                    書記官  胡勤義
中    華    民    國    98    年    2     月    23    日


司法院資訊處製作；財團法人民間司法改革基金會備份。
